【裁判字號】    99,抗,509
【裁判日期】    991129
【裁判案由】    停止執行
【裁判全文】
臺灣高等法院臺中分院民事裁定  99年度抗字第509號
抗告人    鄭吉森
上列抗告人與相對人陳氏草間停止執行事件，對於中華民國99年
9月17日臺灣臺中地方法院99年度聲字第218號裁定，提起抗告，
本院裁定如下：
    主  文
抗告駁回。
抗告程序費用由抗告人負擔。
    理  由
一、抗告意旨以：
 (一)原裁定理由抗告人停止執行之擔保金額為新台幣（下同）100
   萬元或同額之金融機構無記名可轉讓定存單、、、」，惟裁
   定主文卻諭知抗告人以150萬元或同額之金融機構無記名可轉
   讓定存單供擔保，其理由與主文矛盾，原裁定顯有違誤。又
   強制執行法許債務人提起異議之訴後聲請停止強制執行，是
   因其實體權利或有爭議待確定，不宜逕行執行以免執行後無
   法回復，損害債務人權益。是在異議之訴確定前聲請停止強
   制執行之供擔保，自非以滿足債權人之債權額為目的，依前
   揭最高法院等判決或裁定意旨，知該項擔保係備供債權人因
   停止執行所受損害之賠償即明。本件債權人聲請強制執行之
   臺灣省臺中地方法院99年司執字第66669號執行事件，債權人
   之債權額為150萬元，參原裁定理由知，原審竟以滿足債權額
   150萬元為擔保金額，而非以債權人未能即時受償或利用該標
   的物所受之損害額，或其因另供擔保強制執行所受之損害額
   定之，與前揭最高法院意旨顯有違誤。又本件債務人異議之
   訴之訴訟標的金額為1,500,000元，未逾民事訴訟法第466條
   第1項所定數額，屬不得上訴第三審之事件，至二審判決即告
   終結，其期間可推定為3年4個月（參照各級法院辦案期限實
   施要點第2條規定民事通常程序第一審審判期限1年4個月、民
   事第二審審判案件期限2年），依此計算相對人因停止強制執
   行未能即時受償之可能損害金額為250,000元「計算式如下：
   1,500,000元5％（3年＋4/12）＝250,000元，以下四捨五
   入」，定應供擔保之擔保金額等語。
二、原裁定於抗告人主張主文與理由矛盾乙節，已經原裁定法院
    於99年10月5日裁定更正，更正主文為：「原裁定正本及原
    本之主文中關於『新臺幣150萬元』之記載，應更正為『新
    臺幣100萬元』。」是故本件抗告人以100萬元或同額之金融
    機構無記名可轉讓定期存單，為相對人供擔保後，該原法院
    99年度司執字第66669號民事強制執行事件之執行程序，於
    該院99年度訴字第2011號債務人異議之訴事件裁判確定、撤
    回或和解前，應予停止。
三、按法院依強制執行法第18條第2項規定，以裁定命債務人供
    擔保後停止強制執行，其擔保金額之多寡應如何認為相當，
    原屬於法院職權裁量之範圍，如已斟酌債權人因停止強制執
    行不當所應受之損害為衡量之標準，即非當事人所可任意指
    摘（最高法院98年台抗字第162號裁定參照）。原裁定法院
    已審酌該院99年度司執字第66669號執行事件之執行費為12,
    000元，現雖已扣押抗告人之存款155,000元及查封抗告人所
    有之土地2筆（公告現值各為307,664元及45,510元）可供日
    後執行受償，然相對人僅為普通債權人，如因停止執行而未
    能立即受償，日後如有其他債權人聲明參與分配者，相對人
    將因停止執行而致不能足額受償，另亦無法再就其他標的物
    為執行以供受償之可能損害等情，遂核定本件抗告人停止執
    行之擔保金額為100萬元或同額之金融機構無記名可轉讓定
    期存單等語。足證原裁定法院已斟酌相對人因停止強制執行
    不當所應受之損害，則依前揭最高法院裁定意旨，抗告人即
    無由任意指摘。是以抗告意旨指摘原裁定不當，為無理由，
    應予駁回。
四、據上論結，本件抗告為無理由，爰裁定如主文。
中    華    民    國    99    年    11    月    29    日
                民事第五庭    審判長法  官  李寶堂
                                    法  官  黃永祥
                                    法  官  鄭金龍
以上正本係照原本作成。
不得再抗告。
                                    書記官  姚錫鈞
中    華    民    國    99    年    11    月    30    日
                                                      Ｖ

司法院資訊處製作；財團法人民間司法改革基金會備份。
